【裁判字號】    89,交易,264
【裁判日期】    891220
【裁判案由】    公共危險
【裁判全文】
臺灣雲林地方法院刑事判決                        八十九年度交易字第二六四號
    公  訴  人  臺灣雲林地方法院檢察署檢察官
    被      告  乙○○
右被告因公共危險案件，經檢察官提起公訴（八十九年度調偵字第一０五號），本院
判決如左：
    主  文
乙○○服用酒類不能安全駕駛動力交通工具而駕駛，累犯，處有期徒刑肆月，如易科
罰金，以佰元折算壹日。
    事  實
一、乙○○前有贓物及竊盜等多次前科紀錄，最近一次於民國八十六年間，因贓物案
    件，經台灣新竹地方法院判處有期徒刑八月確定，甫於八十七年十一月六日執行
    完畢。詎乙○○竟仍不知悔改，復於八十九年七月十七日二十三時許，在新竹市
    內某處，獨自飲用二瓶美樂啤酒後旋即就寢，翌晨即八十九年七月十八日八時許
    ，乙○○服用酒類後，換算其駕駛小客車當時之吐氣所含酒精濃度，應已為每公
    升０‧七四二五毫克左右，酒後駕車當時行為表現已呈「說話含糊、腳部不穩、
    可能會噁心」，情緒不安定，已不能安全駕駛動力交通工具，乙○○竟仍駕駛車
    號ＩＥ─二八０六號自小客車，沿省道台一線由新竹往高雄小港機場由北往南之
    方向行駛，行經雲林縣斗南鎮田頭里台一線二三四公里處時，乙○○酒後駕車意
    識本即不清，復無視當地速限為每小時七十公里，乃貿然以時速八十公里以上之
    高速度超速行駛，亦疏未注意車前狀況、及保持隨時煞停之安全措施，適有對向
    車道由甲○○駕駛之車號ＴＮ─０七九九號自用小客車，由該處安全島缺口欲左
    轉進入慢車道行駛，乙○○見狀已不及煞閃，致撞擊甲○○所駕駛之上開小客車
    〔甲○○幸未受傷〕，造成甲○○所有該車右側後乘客座之車門、葉子板嚴重凹
    陷、右後車燈毀損〔甲○○告訴毀損部分，已由檢察官不起訴處分），計需修理
    費約新台幣〔下同〕十七萬元。嗣乙○○肇事後，經警於八十九年七月十八日十
    四時二十分許，對其測試酒精濃度結果，其吐氣所含酒精濃度為每公升０‧二七
    毫克。
二、案經甲○○訴由雲林縣警察局斗南分局報請臺灣雲林地方法院檢察署檢察官偵查
    起訴。
    理  由
一、訊之被告乙○○，對於右揭時地，服用酒類後駕駛車號ＩＥ─二八０六號自小客
    車肇事等情不諱，核與告訴人甲○○之指訴情節相符，並有酒精濃度檢測表、舉
    發違反道路交通管理事件通知單、道路交通事故調查報告表、及照片六幀可稽。
    綜合上揭道路交通事故調查報告表之現場圖觀之，被告乙○○駕駛之ＩＥ─二八
    ０六號自用小客車，其左後方剎車痕長達三十一．三公尺，右後方剎車痕長達四
    十六．四公尺距離，參考美國西北大學研究之【車速測定量規】所求出之「汽車
    煞車距離、行車速度及道路塺摩擦係數對照表」以觀，該剎車痕長達四十六．四
    公尺，顯然被告駕車時速超過八十公里以上速度行駛至明。而被告乙○○於八十
    九年七月十七日二十三時飲酒後睡覺，翌晨即八十九年七月十八日八時許，開始
    駕駛車號ＩＥ─二八０六號自小客車，至同日十四時二十分許，肇事後為警測得
    酒精濃度為其吐氣所含酒精濃度為每公升０‧二七毫克，從開車即八十九年七月
    十八日八時，至同日十四時二十分測試酒精成份，期間長達六點又二十分左右，
    依法務部法醫研究所八十七年十二月七日法醫所八七文理字第０六一一號函釋內
    容即吐氣酒精含量每公升０．二五毫克時，等於血中含量每公升０．二五毫克乘
    二０００，換算其測試酒精之時間，回溯六小時又二十分其吐氣所含酒精濃度應
    為每公升０‧七四二五毫克左右，其計算式：
    即〔 0.27mg/1000cc=540mg/1000cc =0.54g/1000cc =0.054g/100cc〕
      〔 0.054+(0.015x6.3) =0.1485g/100cc =148.5mg/100cc =1485mg/1000cc〕
      〔1485÷2000=0.7425MG/L〕
    準此，被告乙○○服用酒類後，其八十九年七月十八日八時許，駕駛小客車當時
    其吐氣所含酒精成份達Ｏ‧七四二五毫克，當時行為表現已呈「說話含糊、腳部
    不穩、可能會噁心」，情緒不安定，顯已達不能安全駕駛動力交通工具無誤。被
    告辯稱其駕車當時精神狀況很好等情，應係犯後卸飾之舉，實無足取。事證明確
    ，被告犯行堪以認定。
二、核被告所為，係犯刑法第一百八十五條之三之罪行。被告乙○○前有贓物及竊盜
    等多次前科紀錄，最近一次於八十六年間，因贓物案件，經台灣新竹地方法院判
    處有期徒刑八月確定，甫於八十七年十一月六日執行完畢，有台灣雲林地方法院
    檢察署刑案資料查註紀錄表、本院被告全國前案紀錄可稽，其於刑之執行完畢後
    ，五年內再犯本件有期徒刑以上之罪，為累犯，應依刑法第四十七條之規定，加
    重其刑。爰審酌被告一時飲酒，已達不能安全駕駛動力交通工具，竟仍予駕駛致
    生交通事故，情節非輕，並參酌其肇事後迄未與被害人甲○○達成民事和解，及
    被害人被撞損之車輛修護約需十七萬元，損害不輕，其動機，所犯罪責之輕重，
    犯後態度等一切情狀，量處如主文所示之刑，並諭知易科罰金之折算標準。
據上論斷，應依刑事訴訟法第二百九十九條第一項前段，刑法第一百八十五條之三、
第四十一條、第四十七條，罰金罰鍰提高標準條例第二條，判決如主文。
本案經檢察官林豐正到庭執行職務
中      華      民      國    八十九    年      十二    月    二十      日
                                         臺灣雲林地方法院刑事第一庭
                                             法  官  林  秋  火
右正本證明與原本無異。
如不服本判決，應於判決送達後十日內向本院提出上訴狀( 應附繕本 )。
                                             書記官  曾玲玲
中      華      民      國    八十九    年      十二    月    二十      日
附錄論罪科刑法條：
刑法第一百八十五條之三
服用毒品、麻醉藥品、酒類或其他相類之物，不能安全駕駛動力交通工具而駕駛者，
，處一年以下有期徒刑、拘役或三萬元以下罰金。


司法院資訊處製作；財團法人民間司法改革基金會備份。
